【裁判字號】    90,自,148
【裁判日期】    901107
【裁判案由】    侵占
【裁判全文】
臺灣彰化地方法院刑事判決                            九十年度自字第一四八號
    自  訴  人  乙○○即元長汽.
    被      告  丙○○
右列被告因侵占案件，經自訴人提起自訴，本院判決如左：
    主  文
丙○○意圖為自己不法之所有，而侵占自己持有他人之物，處有期肆月，如易科罰金
，以參佰元折算壹日。
    事  實
一、丙○○於民國八十九年六月三十日向乙○○所經營之元長汽車行承租一九九一年
    份、車牌號碼為ＰＦ－四七八號之福特營業用自小客車一部，租金新臺幣（下同
    ）五萬元，自八十九年六月三十日起每隔十日給付租金四千元，並約定租用期間
    之稅款、違規罰單、保險費、行費均由丙○○負擔，於繳滿各期款項後該車即規
    丙○○所有；詎乙○○交付該車予丙○○使用後，丙○○未依租約繳交租金及行
    費，迄九十年五月七日止業已積欠達四萬三千五百七十一元，丙○○甚至於九十
    年五月四日，意圖為自己不法之所有，變易持有為所有之意思，以三萬五千元之
    代價將該車轉賣予甲○○，嗣經甲○○向彰化縣永靖鄉調解委員會申請調解，乙○○使知丙○○已將該車轉賣情事。
二、案經乙○○提起自訴。
    理  由
一、訊據被告丙○○矢口否認有何侵占犯行，辯稱: 伊每期租金均有繳，只是還積欠
    行費，且伊只是把對自訴人之權利賣與甲○○，且在賣予甲○○前，伊有與甲○○找自訴人先有得到自訴人同意云云。經查，被告尚積欠自訴人租金、行費共四
    萬三千五百七十一元等情，除據自訴人指陳綦詳外，復經證人即自訴人車行會計
    吳秋萍到院證稱: 老闆不在就由伊簽收，伊向被告收錢時會在被告攜帶之小紅本
    子上簽名，後來結算積欠公司共四萬三千五百七十一元等語；衡諸社會交易之一
    般經驗常情，繳付費用均會取得收據或其它證明收執，惟被告始終未能提出何收
    據或證人吳秋萍證述之小紅本以證明其均繳付各期租金、行費無訛，僅空言辯稱
    均以繳清，是所辯尚難採取。另證人甲○○到院證陳：伊向被告購買該車後才發
    現該車是租的；且未曾聽聞自訴人事先有同意賣車等語明確，足認被告原即以「
    所有權」之賣予證人甲○○；雖被告另就全部費用（包括租金、行費等費用）繳
    清後是否取得該車所有權一節為肯、否之反復供詞，惟若費用付清尚不能取得該
    車所有權，被告自無由將車賣予並交付證人甲○○，殆無疑義；若付清費用可取
    得該車所有權，則姑不論被告是否確已將租金全部繳清，惟被告業已自承尚有行
    費未與自訴人結清，是被告於全部費用結畢前即擅將該車賣與並交付證人甲○○
    ，其以易持有為所有之不法所有意圖甚明。此外並有租用契約書、牌照登記書、
    調解通知書等在卷足稽。被告之上開所辯，應係諉卸之詞，不足採信，其犯行堪
    以認定。
二、核被告所為，係犯刑法第三百三十五條第一項之侵占罪。爰酌被告犯罪之動機、
    目的、手段、所生之危害、侵占之金額及犯罪後之態度、未能與自訴人達成和解
    等一切情狀，量處如主文所示之刑，並諭知易科罰金之折算標準。
據上論斷，應依刑事訴訟法第三百四十三條、第二百九十九條第一項前段，刑法第三
百三十五條第一項、第四十一條第一項，罰金罰鍰提高標準條例第一條前段、第二條
，判決如主文。
中    華    民    國    九十    年      十一        月        七        日
                                臺灣彰化地方法院刑事第一庭
                                    法      官  吳俊螢
右正本證明與原本無異。
如不服本判決，應於送達後十日內向本院提出上訴狀(須附繕本)。
告訴人或被害人對於判決如有不服具備理由請求檢察官上訴者，其上訴期間之計算係
以檢察官收受判決正本之日期為準。
                                    法院書記官
中    華    民    國    八十一    年              月                  日


司法院資訊處製作；財團法人民間司法改革基金會備份。
